臺灣新北地方法院板橋簡易庭小額民事判決
110年度板小字第4656號
原      告  和泰產物保險股份有限公司

法定代理人  莊瑞德  


訴訟代理人  施懷    
被      告  陳萬德  
上列當事人間請求侵權行為損害賠償事件，於中華民國111年5月
24日辯論終結，本院判決如下：
    主  文
被告應給付原告新臺幣參萬柒仟伍佰貳拾壹元，及自民國一百一
十年十一月二十九日起至清償日止，按年息百分之五計算之利息
。
原告其餘之訴駁回。
訴訟費用新臺幣肆仟元由被告負擔十分之七即新臺幣貳仟捌佰元
，餘由原告負擔。
本判決原告勝訴部分得假執行，但被告以新臺幣參萬柒仟伍佰貳
拾壹元為原告預供擔保後，得免為假執行。
原告其餘假執行之聲請駁回。
    事實及理由要領
一、按訴狀送達後，原告不得將原訴變更或追加他訴，但擴張或
    縮減應受判決事項之聲明者，不在此限。民事訴訟法第255
    條第1項3款定有明文。本件原告聲明原為：被告應給付原告
    新臺幣（下同）55843元及自起訴狀送達翌日起至清償日止
    ，按年息百分之五計算之利息，嗣原告於民國（下同）111
    年2月22日言詞辯論期日當庭減縮聲明為：被告應給付原告5
    3601元及自起訴狀繕本送達翌日起至清償日止，按年息百分
    之五計算之利息，揆諸首揭規定，應予准許。
二、原告主張：被告於109年6月19日晚間22時39分許，駕駛車號
    000-0000號營小客車，行經新北市○○區○○路○段000號前，因
    未注意車前狀況之過失，而撞擊原告所承保訴外人陳毓霖所
    有並駕駛之車號000-0000號自小客車（下稱系爭車輛），致
    系爭車輛左後車身受有損害，案經新北市政府警察局海山分
    局處理在案。原告實際賠付維修費用新臺幣（下同）55843
    元經計算折舊後僅請求53601元，爰依保險法第53條規定代
    位求償，求為判決：被告應給付原告53601元及自本起訴狀
    繕本送達之翌日起至清償日止，按年息百分之5計算之利息
    等語。
三、被告則辯以：對肇事責任有意見，事發當日警察有說原告保
    戶車輛停放位置有問題，如果原告保戶車子沒停在那，被告
    就不會去撞到，且修車也要雙方會勘，被告並不在場，認為
    修理項目太多且費用太高各等語。
四、經查：
（一）依兩造所不爭執、由警員吳旻哲所繪製之車禍現場圖所示
      ，原告承保系爭車輛停放於事故地，被告駕駛營小客車沿
      長江路往民生路方向直行，致與停於路邊之系爭車輛發生
      事故。且被告於警詢時亦自承：「．．．我沿長江路往民生
      路直行，至事故地時，我要往右靠，我左側有機車按我喇
      叭，所以我看了一下左後照鏡，我有看到對方車在路旁有
      在緩緩移動，所以想說該車向前，我剛好向右靠」各等語
      。足見被告駕駛營小客車，未注意車前狀況，隨時採取必
      要之安全措施，為肇事主因，應負十分之七肇事責任；系
      爭車輛於設有禁止臨時停車線處臨時停車，妨礙他車通行
      ，為肇事次因，應負十分之三之肇事責任，堪以認定　（
      新北市政府車輛行車事故鑑定委員會亦採相同見解，此亦
      有新北市政府交通事件裁決處111年4月22日新北裁鑑字第
      1115325436號函附鑑定意見書附卷可憑）。本件事證明確
      ，被告另聲請本院訊問證人即系爭車輛駕駛陳毓霖，核無
      必要，併予敘明。
（二）復按被保險人因保險人應負保險責任之損失發生，而對於
      第三人有損失賠償請求權者，保險人得於給付賠償金額後
      ，代位行使被保險人對於第三人之請求權，保險法第53條
      第1項前段定有明文；又因故意或過失，不法侵害他人之
      權利者，負損害賠償責任。汽車、機車或其他非依軌道行
      駛之動力車輛，在使用中加損害於他人者，駕駛人應賠償
      因此所生之損害，民法第184條第1項前段、第191條之2前
      段亦分別定有明文。本件被告應負十分之七之肇事責任，
      已如前述。又系爭車輛因本件事故受損，修理費用55843
      元經計算折舊後原告請求53610元，此有原告所提估價單
      及車損照片在卷可憑，經核為修繕必要費用，自屬有據，
      應予准許。惟原告之保戶亦有十分之三之肇事責任，則依
      過失相抵，原告僅得請求十分之七即37521元（元以下四
      捨五入）。
（三）從而，原告依民法第191條之2以及保險法第53條之規定訴
      請被告給付37521元，及自起訴狀繕本送達翌日（即110年
　　　11月29日）起至清償日止，按年利率百分之5計算之利息
      ，為有理由，應予准許；至逾此之請求，為無理由，應予
      駁回，其餘假執行之聲請，即失附麗，應併駁回。
五、本件係小額訴訟事件，應依民事訴訟法第436條之19第1項規
    定，確定本件訴訟費用為4000元（計算式：訴訟費用1000元
    ＋鑑定費3000元＝4000元），由被告負擔十分之七即2800元，
    餘由原告負擔。
六、本件判決基礎俱已臻明確，兩造其餘攻防方法及訴訟資料經
    本院審酌後，核與判決不生影響，無逐一論駁之必要，併此
    敘明。 
中　　華　　民　　國　　111  　年　　6　　月　　28　　日
                  臺灣新北地方法院板橋簡易庭
                      法      官  李崇豪
上列為正本係照原本作成。
如不服本判決，應於收受送達後20日內以違背法令為理由向本院
提出上訴狀（上訴理由依法應表明一、原判決所違背之法令及其
具體內容。二、依訴訟資料可認為原判決有違背法令之具體事實
。）如於本判決宣示後送達前提起上訴者，應於判決送達後20日
內補提上訴理由書（須附繕本），如未於上訴後20日內補提合法
上訴理由書，法院得逕以裁定駁回上訴。
中　　華　　民　　國　　111  　年　　6　　月　　28　　日
                      書  記  官  葉子榕